【裁判字號】    98,執消債更,6
【裁判日期】    980521
【裁判案由】    更生事件
【裁判全文】
臺灣宜蘭地方法院民事裁定           98年度執消債更字第6號
債  務  人  乙○○
債  權  人  台北富邦商業銀行股份有限公司
法定代理人  高朝陽
債  權  人  國泰世華商業銀行股份有限公司
法定代理人  甲○○
債  權  人  臺灣新光商業銀行股份有限公司
法定代理人  李增昌
債  權  人  玉山商業銀行股份有限公司
法定代理人  戊○○
債  權  人  大眾商業銀行股份有限公司
法定代理人  丙○○
債  權  人  日盛國際商業銀行股份有限公司
法定代理人  丁○○
債  權  人  慶豐商業銀行股份有限公司
法定代理人  潘隆振
債  權  人  友邦國際信用卡股份有限公司
法定代理人  雷信堅
上列當事人聲請消費者債務清理事件，本院裁定如下：
    主  文
債務人所提如附件一所示之更生方案應予認可。並自本裁定確定
之次月起，於每月15日給付。
債務人在未依更生條件全部履行完畢前，其生活程度應受如附件
二所示標準之限制。
    理  由
一、本件債務人於民國98年3月17日提出之更生方案，主張自法院
    裁定認可更生方案之翌日起，每一個月為一期，每期清償新
    台幣（下同）10,000元，共分96期，8年清償等語。前經本
    院函請債權人就債務人所提之更生方案，以書面確答是否同
    意，其中債權人大眾商業銀行股份有限公司表示同意；慶豐
    商業銀行股份有限公司逾期不為確答，視為同意外，其餘債
    權人均以不同意函復。惟該同意及視為同意更生方案之已申
    報無擔保及無優先權債權人並未過半數，且其所代表之債權
    額497,329元，亦未逾已申報無擔保及無優先權債權總額1,9
     47,831元之二分之一，無法依消費者債務清理條例第60條
    第2項規定視為債權人會議可決更生方案。
二、按債務人有薪資、執行業務所得或其他固定收入，法院認更
    生方案之條件公允者，得不經債權人會議可決，逕依債務人
    之聲請或依職權以裁定認可更生方案；法院為認可之裁定時
    ，因更生方案履行之必要，對於債務人在未依更生條件全部
    履行完畢前之生活程度，得為相當之限制，消費者債務清理
    條例第64條第1項、第62條第2項分別定有明文。
三、查本件債務人聲請更生，前經本院以97年度消債更字第78號
    民事裁定開始更生程序在案，有上開裁定在卷可參，而債務
    人確有薪資收入，亦有其任職之上雅宜蘭名產開立之證明在
    卷足憑。再觀諸債務所提如附件一所示之更生方案，其清償
    總額合計為1,056,000元，雖僅為已申報無擔保及無優先權
    債權總額1,947,831元之54.21%。惟債務人與前配偶陳建業
    經本院94年度婚字第254號判決離婚，子女陳婉華（86年6月
    26日生）、陳彥沛（87年8月6日生）、陳品丞（89年7月14
    日生）等三人，權利義務之行使均由債務人任之，有上開民
    事判決附卷可稽。而陳婉華、陳彥沛、陳品丞，依序年僅12
     、11、9歲，均有賴債務人之扶養。債務人為聲請更生，僅
    申報自己與三名子女之生活費用，每月共計支出20,414元，
    低於依內政部公告之97年度臺灣省每人每月最低生活費準9,
    829元計算之39,316元（即9,829元×4＝39,316元）之標準
    甚多。債務人就每月薪資22,000元，連同政府低收入補助9,
    400元，合計每月收入31,400元，扣除必要支出20,414元後
    之餘額10,986元，提出每月清償11,000元，並願將清償期，
    延長為八年，足認其有履行該更生方案之誠意。其條件核屬
    公允、適當、可行。復查，債務人無同條例第64條第2項所
    定：「一、債務人於七年內曾依破產法或本條例規定受免責
    。二、有前條第1項各款情形之一者。三、無擔保及無優先
    權債權受償總額，顯低於法院裁定開始更生程序時，依清算
    程序所得受償之總額。四、無擔保及無優先權債權受償總額
    ，低於債務人聲請更生前二年間，可處分所得扣除自己及依
    法應受其扶養者所必要生活費用之數額。」不應逕予認可之
    消極事由存在，分別有本院查詢表、財產清單、更生聲請狀
    所附之聲請更生前二年內之財產及收入狀況說明書在卷可稽
    。故不經債權人會議可決，予以認可該更生方案另並依上開
    規定，就債務人在未依更生條件全部履行完畢前之生活程度
    ，裁定為相當之限制，爰裁定如主文。
中    華    民    國    98    年    5     月    21    日
                民事庭    司法事務官  楊思誠
上為正本係照原本作成
如不服本裁定，應於裁定送達後10日內，以書狀向本院司法事務
官提出異議。
中    華    民    國    98    年    5     月    25    日
                            書  記  官  李茂榮
附件一：更生方案
  ┌──────────────────────────┐
  │壹、更生方案內容                                    │
  │1.認可裁定確定之次月起，每一月為一期，共96期。      │
  │2.每期清償新台幣（下同）11,000元。債權人分配金額如貳│
  │  之分配表所示。                                    │
  │3.債務總金額：1,947,831元                           │
  │4.清償總金額：1,056,000元                           │
  │5.清償比例：54.21%                                  │
  ├──────────────────────────┤
  │貳、更生清償分配表                                  │
  ├──┬────────┬───────┬──────┤
  │編號│債   權    人   │債權金額（元）│每期可分配金│
  │    │                │              │額（元）    │
  ├──┼────────┼───────┼──────┤
  │ 1  │台北富邦商業銀行│ 519,066      │ 2,932      │
  │    │股份有限公司    │              │            │
  ├──┼────────┼───────┼──────┤
  │ 2  │國泰世華商業銀行│ 320,566      │ 1,810      │
  │    │股份有限公司    │              │            │
  ├──┼────────┼───────┼──────┤
  │ 3  │臺灣新光商業銀行│ 86,570       │ 489        │
  │    │股份有限公司    │              │            │
  ├──┼────────┼───────┼──────┤
  │ 4  │玉山商業銀行股份│ 244,908      │ 1,383      │
  │    │有限公司        │              │            │
  ├──┼────────┼───────┼──────┤
  │ 5  │大眾商業銀行股份│ 134,734      │ 761        │
  │    │有限公司        │              │            │
  ├──┼────────┼───────┼──────┤
  │ 6  │日盛國際商業銀行│ 164,567      │ 929        │
  │    │股份有限公司    │              │            │
  ├──┼────────┼───────┼──────┤
  │ 7  │慶豐商業銀行股份│ 362,595      │ 2,048      │
  │    │有限公司        │              │            │
  ├──┼────────┼───────┼──────┤
  │ 8  │友邦國際信用卡股│ 114,825      │ 648        │
  │    │份有限公司      │              │            │
  ├──┼────────┼───────┼──────┤
  │    │ 合     計      │ 1,947,831    │ 11,000     │
  ├──┴────────┴───────┴──────┤
  │參、補充說明                                        │
  │1.每期可分配金額＝債權金額×清償比例÷96期（元以下四│
  │  捨五入）                                          │
  │2.債務人於履行更生方案前，應自行向各債權人詢問還款方│
  │  式，並依期履行。                                  │
  └──────────────────────────┘
附件二：
 債務人在未依更生條件全部履行完畢前應受下列之生活限制：
 1、 不得為奢侈、浪費之行為。
 2、 不得為賭博或其他投機行為。
 3、 不得為金錢借貸之行為。
 4、 不得為不動產之處分。
 5、 不得搭乘計程車、高鐵、飛機、輪船。但因職務所需且由任
     職機關或團體支付者不在此限。
 6、 不得從事國外遊學或出國旅遊等消費活動。
 7、 不得投資金融商品（如股票、基金等）之相關行為。
 8、 不得駕駛超過新台幣（下同）500,000元以上之車輛。但因
     營業謀生必要者，不在此限。
 9、 每月日常生活支出不得逾政府公告當年度各縣市最低生活標
     準。
 10、每人每月房屋租金不得逾4,000元，每戶每月不得逾10,000
     元。
 11、除維持生計之必要外，不得購買1,000元以上之商品或服務
     。
 12、每月應製作收入支出帳目明細並保留收據或憑證，以供法院
     定期查核。


司法院資訊處製作；財團法人民間司法改革基金會備份。
